臺灣高等法院臺南分院刑事判決
110年度金上訴字第1054號
上  訴  人  臺灣臺南地方檢察署檢察官
被      告  吳采真


上列上訴人因被告洗錢防制法等案件，不服臺灣臺南地方法院10
9年度金訴字第315號中華民國110年8月12日第一審判決（起訴案
號：臺灣臺南地方檢察署109年度偵字第18862號、109年度偵字
第19530號），提起上訴，本院判決如下：
    主  文
上訴駁回。
    理  由
一、公訴意旨略以：被告吳采真知悉國內社會層出不窮之詐騙集
    團或不法份子為掩飾其不法行徑，避免執法人員之追究及處罰
    ，經常利用他人之帳戶掩人耳目，在客觀上雖已預見一般取得
    他人帳戶使用之行徑，常與行財產犯罪有密切關連，竟以縱有人
    持其帳戶作為詐騙之犯罪工具，亦不違其本意之幫助詐欺及
    洗錢犯意，於民國109年8月30日某時許，在臺南市○○區○○○00
    0號統一超商○○門市，以交貨便方式，將其所申辦之陽信商業
    銀行（下稱陽信銀行）帳號000-000000000000號帳戶及玉山商
    業銀行（下稱玉山銀行）帳號000-0000000000000號帳戶之存
    摺、提款卡等資料，寄送給不詳詐欺集團成員使用，並以通訊
    軟體LINE告知提款卡密碼，獲取每本帳戶新臺幣（下同）5,
    000元之補助。嗣該詐欺集團成員取得上開銀行帳戶等資料後
    ，竟意圖為自己或他人不法之所有，基於詐欺之犯意聯絡，分
    別於如附表所示時間，以如附表所示詐欺方式，致告訴人張
    玉英、黃柏翰、王美葉、高瑞蓮及蔡秀月因而陷於錯誤，遂於
    如附表所示時間、地點，以如附表所示轉帳方式，匯款如附
    表所示金額至如附表所示上開銀行帳戶內，而掩飾詐欺犯罪所
    得之去向。嗣告訴人張玉英等5人發覺受騙乃報警處理，為警
    循線查悉上情。因認被告涉犯洗錢防制法第14條第1項之洗
    錢罪及刑法第30條第1項、第339條第1項之幫助詐欺取財罪
    嫌。
二、犯罪事實應依證據認定之，不能證明被告犯罪者，應諭知無
    罪之判決，刑事訴訟法第154 條第2 項、第301 條第1 項分
    別定有明文。又認定不利於被告之事實，須依積極證據，苟
    積極證據不足為不利於被告事實之認定時，即應為有利於被
    告之認定，更不必有何有利之證據；另認定犯罪事實所憑之
    證據，雖不以直接證據為限，間接證據亦包括在內，然而無
    論直接或間接證據，其為訴訟上之證明，須於通常一般之人
    均不致有所懷疑，而得確信為真實之程度者，始得據為有罪
    之認定，倘其證明尚未達於此一程度，而有合理性懷疑存在
    時，即不得遽為被告犯罪之認定（最高法院30年度上字第81
    6號、76年度台上字第4986號判決意旨參照）。再刑事訴訟
    法第161條第1項規定：檢察官就被告犯罪事實，應負舉證責
    任，並指出證明之方法。因此，檢察官對於起訴之犯罪事實
    ，應負提出證據及說服之實質舉證責任。倘其所提出之證據
    ，不足為被告有罪之積極證明，或其指出證明之方法，無從
    說服法院以形成被告有罪之心證，基於無罪推定之原則，自
    應為被告無罪判決之諭知（最高法院92年度台上字第128 號
    判決意旨參照）。
三、刑事訴訟法第308 條規定：「判決書應分別記載其裁判之主
    文與理由；有罪之判決並應記載犯罪事實，且得與理由合併
    記載。」同法第310 條第1 款規定：「有罪之判決書，應於
    理由內分別情形記載左列事項：一、認定犯罪事實所憑之證
    據及其認定之理由。」及同法第154 條第2 項規定：「犯罪
    事實應依證據認定之，無證據不得認定犯罪事實。」揆諸上
    開規定，刑事判決書應記載主文與理由，於有罪判決書方須
    記載犯罪事實，並於理由內記載認定犯罪事實所憑之證據及
    其認定之理由。所謂認定犯罪事實所憑之「證據」，即為該
    法第154 條第2 項規定之「應依證據認定之」之「證據」。
    職是，有罪判決書理由內所記載認定事實所憑之證據，即為
    經嚴格證明之證據，另外涉及僅須自由證明事項，即不限定
    有無證據能力之證據，及彈劾證人信用性可不具證據能力之
    彈劾證據。在無罪判決書內，因檢察官起訴之事實，法院審
    理結果，認為被告之犯罪不能證明，而為無罪之諭知，則被
    告並無檢察官所起訴之犯罪事實存在，既無刑事訴訟法第15
    4 條第2 項所規定「應依證據認定之」事實存在，因此，判
    決書僅須記載主文及理由，而理由內記載事項，為法院形成
    主文所由生之心證，其論斷僅要求與卷內所存在之證據資料
    相符，或其論斷與論理法則無違，通常均以卷內證據資料彈
    劾其他證據之不具信用性，無法證明檢察官起訴之事實存在
    ，所使用之證據並不以具有證據能力之證據為限，是以被告
    既經本院認定其本案犯罪乃屬不能證明（詳後述），本判決
    即不再論述所援引有關證據之證據能力。　　　　　
四、公訴意旨認被告有涉犯上開洗錢（或幫助洗錢）、幫助詐欺
    罪嫌，無非係以：⑴被告之供述、⑵證人即告訴人張玉英、黃
    柏翰、王美葉、高瑞蓮及蔡秀月之證述、⑶張玉英提供之匯款
    回條聯、黃柏翰所提供之網路銀行明細內容擷圖畫面影本、王
    美葉提供之郵政跨行匯款申請書、高瑞蓮所提供之自動付款交易
    明細表影本、蔡秀月所提供之郵政跨行匯款申請書影本及陽
    信銀行函覆之被告開戶資料表、客戶對帳單、玉山銀行函覆之
    被告存戶個人資料、交易明細等資料，資為其主要論據。訊據
    被告堅詞否認有何幫助詐欺取財、洗錢（或幫助洗錢）之不
    確定故意，辯稱：伊因急著找工作，透過網路瀏覽臉書網頁
    時，看到一則徵才廣告，就透過通訊軟體LINE先與暱稱「美
    涵」之人互加好友，後又與暱稱「可愛的齡」之人互加好友
    聯繫，對方稱其係從事手工代工的公司，若伊要換取材料，
    一本存摺可以換100件的材料，對方說要伊提供存摺以防止
    伊跑單，所以伊才會依指示將銀行帳戶資料交給對方，伊沒
    有幫助詐欺、洗錢或幫助洗錢之犯意等語。
五、經查：
　㈠上開陽信及玉山銀行之帳戶係被告所申設並自行持有保管，其
    於109年8月30日某時許，在臺南市○○區○○○000號統一超商○○
    門市，以交貨便方式，將其所申辦之陽信銀行、玉山銀行帳戶
    之存摺、提款卡等資料，寄送給不詳之人使用，並以通訊軟體
    LINE告知提款卡密碼。嗣告訴人張玉英、黃柏翰、王美葉、
    高瑞蓮及蔡秀月在附表所示之時間，遭不詳之詐欺集團成員
    以附表所示之方式詐騙，並依指示匯款至被告上開二個帳戶
    內，旋遭提領一空，隨後其等才發覺遭詐騙等情，業據被告
    供承在卷，並據證人即告訴人張玉英、黃柏翰、王美葉、高
    瑞蓮、蔡秀月於警詢時證述在卷（見警二卷第3-39頁），復
    有張玉英所提供之匯款回條聯、黃柏翰所提供之網路銀行明細
    內容擷圖畫面影本、王美葉所提供之郵政跨行匯款申請書、高
    瑞蓮所提供之自動付款交易明細表影本、蔡秀月所提供之郵政
    跨行匯款申請書影本、陽信銀行函覆之被告開戶資料表及客戶
    對帳單、玉山銀行函覆之被告存戶個人資料及交易明細在卷可
    稽（見警二卷第65-71、87、97、99頁），此部分事實，固
    堪認定。
　㈡惟按刑法上之幫助犯，係指以幫助之意思，對於正犯資以助
    力，使其犯罪易於達成而言，故幫助犯之成立，不僅須有幫
    助他人犯罪之行為，且須具備明知他人犯罪而予以幫助之故
    意，始稱相當。刑法不承認過失幫助之存在，從犯之成立，
    須有幫助之故意，亦即必須認識正犯之犯罪行為而予幫助者
    ，始足當之（最高法院86年度台上字第4824號、72年度台上
    字第6553號判決意旨參照）。基此，於交付帳戶而幫助詐欺
    罪之成立，必須幫助人於行為時，知悉被幫助人將持其所交
    付之帳戶向他人詐取財物，倘交付帳戶之人並無幫助犯罪之
    意思，亦非認識或預見收受其帳戶之人將以之作為詐欺取財
    等財產犯罪工具者，則不能成立幫助詐欺取財等犯罪。至於
    交付帳戶而成立洗錢罪或幫助洗錢罪，亦必須行為人於交付
    帳戶之時，知悉其行為將掩飾或隱匿特定犯罪所得之去向，
    始克當之。是本案所應審究者，乃被告提供本案帳戶予
　　他人，是否具有幫助犯罪之意思或認識或預見將會幫助他人
    犯罪之不確定故意，及是否知悉其行為將掩飾或隱匿詐欺集
    團詐欺犯罪所得之去向。又邇來確有不法份子以提供工作為
    餌，透過「臉書」、「LINE」、「QQ」等社群、通訊軟體，
    假意提供工作機會，實則藉機向他人騙取金錢或金融帳戶供
    其使用，此為本院職務上已知之事實；且詐欺集團詐騙手法
    日益翻新，縱經政府機關、金融機構、電視新聞及報章雜誌
    ，對於詐欺集團詐欺手法大肆報導，極力勸導民眾應多加注
    意防範，避免上當被騙，然仍屢屢傳出一般民眾遭到詐欺集
    團詐騙之消息，其中不乏學歷良好、職業收入優渥者，亦 
    不乏受騙之原因甚不合常情輕易可以辨識者。是以，若一般
    人會因詐欺集團成員言詞相誘而陷於錯誤，進而交付鉅額財
    物，則金融帳戶持有人因相同原因陷於錯誤，提供金融帳戶
    供他人使用，甚至進而為詐欺集團從事轉匯款項，亦非難以
    想像。又我國為杜絕利用人頭帳戶詐欺取財犯罪之層出不窮
    ，對於提供金融帳戶及參與詐欺集團犯罪之人，相關治安機
    關均嚴厲查緝，致使詐欺集團不易以慣用之金錢或其他有償
    報酬方式取得人頭帳戶，而改以詐騙手法取得人頭帳戶，甚
    至利用帳戶持有人遭騙之機，令帳戶持有人直接從事款項轉
    匯之工作，已時有所聞，因而提供金融機構帳戶之人及從事
    款項轉匯之人是否成立幫助詐欺取財罪及洗錢罪，既因有上
    開受詐騙或輾轉而提供金融機構帳戶之可能，基於無罪推定
    、罪疑唯輕之證據法則，則就其是否確係基於幫助詐欺之直
    接故意或間接故意及基於洗錢或幫助洗錢之認知及故意而提
    供，自應從嚴審慎認定，倘交付金融機構帳戶及從事款項轉
    匯者有可能是遭詐騙所致，對其犯罪故意之認定，無法確信
    係出於直接故意或間接故意為之，而仍有合理懷疑存在時，
    仍應為有利於行為人之認定。是以，提供自己帳戶予他人之
    原因非一，基於有意幫助他人犯罪者固然存在，因被騙、遺
    失或遭利用之情形，亦屬社會存在的現象，提供帳戶供人使
    用，非必然等同或可逕論係出於幫助他人實施犯罪之故意，
    且一般人對於社會事物之警覺、風險之認知、評估及決定能
    力，亦會因某些因素限制而有所不同，處於急迫、恐慌或權
    力不對等下之人，判斷能力確實可能不如常人般理智，往往
    無法察覺異狀，而為合乎常理之決定。是該主觀之幫助犯罪
    故意有無，仍應依個案事證顯示之態樣予以認定。
　㈢被告於警詢時供稱：「我於109年8月30日許，在網路應徵做
    手工藝品的工作，我就透過網路上留的通訊軟體 LINE的ID
    與對方聯繫，我不知道對方是詐騙集團，對方要我提供帳戶
    存摺及提款卡換取手工材料，我就依照對方指示將我的存摺
    及提款卡寄出給對方。他說是在作珠寶公司的業務經理，要
    招聘手工的兼職，表示不需要押金，但是需要我提供金融帳
    戶的存摺簿及提款卡給他們先審核，等通過後，會通知我，
    我當時表示同意，就透過統一超商店到店的寄送服務，將該
    陽信商業銀行帳戶000000000000號的存摺簿及提款卡寄送給
    對方，所以才會被利用。提款卡密碼是我提供給對方的」等
    語（見警二卷第5-11頁）；復於偵查中供稱：「109年8月29
     日，我在臉書看到徵才廣告，對方說他們是珠寶公司在徵
    手工人員，我用LINE與對方暱稱『美涵』之人聯絡，『美涵』請
    我加入暱稱為『可愛的齡』之人為好友，並請我提供我的金融
    帳戶資料以供審核避免跑單。我就於109年8月30日在我家附
    近的統一超商○○門市以交貨便方式將我的上開帳戶存摺、提
    款卡寄出給對方。我的提款卡密碼是用LINE告訴對方的，因
    為對方說要將薪水轉到我的戶頭。（你不會覺得轉帳需要提
    供你的提款卡密碼很不合理？）因為我當時急著找工作，我
    沒有想那麼多。」等語（見偵卷第13-14頁）。　　
　㈣而被告針對上開說法，提出其與要求提供帳戶資料之對方臉
    書聯絡及LINE的對話紀錄為證。觀諸該等臉書聯絡及LINE的
    對話紀錄，有一名暱稱為「張惠筑」之人在「台南工作市（
    找台南求職)」社團中有如下之貼文「【家庭兼职、不收押
    金！不收保證金！不收證件】(領薪：日領、月領、週領皆
    可)有興趣+LINE，KM88574。日領1500以上，月領20000至50
    000元。強調絕對絕對絕對絕對合法。強調百分之百不需要
    花費」等語（見警二卷第108、109頁）。而被告加入LINE後
    ，即有一名「可愛的齡」即名稱「彥伶」之人與被告對話。
    對方向被告表示其係珠寶公司的業務經理，並向被告說明兼
    職係在家串珠子的手工工作方式，薪水計算方式及如何交付
    薪水，被告詳問手工製作方法後，對方甚至拍照展示如何串
    珠，進而拍合約書內容給被告閱覽。在被告問公司名稱時，
    對方還出示皇冠珠寶股份公司材料購買證明書之公司照片，
    其中記載有公司名稱、資本額、負責人及所在等各項資料。
    過程中對方更一再向被告保證是正規合法的公司並有實體店
    面。而被告在過程中多次詢問工作方式、內容，如何取得手
    工材料，寄回手工材料成品之運費負擔等問題（見原審卷第
    49-57頁），還表示「這個做好要PO給妳們看嗎」，對方還
    進一步說「恩恩，要先給我們看，然後先給你一半的薪水，
    收到後再和你另外一半的」（見原審卷第61頁），表示完成
    工作待驗收後才給另一半尾款。以上過程可知悉被告是確實
    在詢問、洽談工作內容，重點是放在如何做好工作而詢問，
    與一般求職的狀況無異。被告並無因帳戶使用目的覺得異常
    、可疑而一再詢問帳戶使用相關事項。再者，依此被告與對
    方訊息對話過程，對方使用了各項說法甚至提出書面資料來
    取信被告，以被告回應之內容，被告確實相信其是在應徵正
    常之工作，對方提出之資料並不是一個難以說服或使人相信
    工作之訊息，則被告可預見交付帳戶之不法認識是否存在，
    即生疑問。
　㈤公訴意旨雖稱被告交付帳戶即可以一本帳戶在薪資以外額外
    補助5千元，此為簡易的賺錢方法，有違常情，被告應可分
    辨此點而發覺異常，其交付帳戶顯係貪圖不法利益云云。然觀
    察被告所提出之LINE對話紀錄，其應徵工作時，關於交付帳
    戶，對方的說法係「因為用你的帳戶購買，我們可以減少稅
    金的開支，然後給你一定的補貼，一本帳戶是補5000元給你
    喔，我們是互惠互利的」（見原審卷第55頁）。可知對方表
    示因為要用被告提供之帳戶來購買材料，所以公司可以因此
    獲得減少稅金的開支而因此給予被告補貼。對方有針對使用
    帳戶目的而提出一個說法，對被告而言，其並不了解所謂公
    司「內部」經營的模式或進出貨購買、支應貨款的流程，更
    遑論在對方提出因額外使用帳戶可以幫助減稅，給予補助之
    說法時，被告有能力可以去發覺異常，不能逕因提供帳戶即
    可以額外獲得補助此點，即認悖於常情，無視對方尚有告知
    其他資訊來誘使被告，致被告無法發覺異常。又依被告之LI
    NE對話內容可知，上開提供帳戶僅是薪資以外的帳戶使用補
    貼，被告仍需提供自己做手工製品之勞務，才能按件計酬獲
    得薪資（見警二卷第116頁），此不僅是對方告知之工作約
    定，也是被告主觀上認知之內容，要與單純提供帳戶即可不
    勞而獲取得高額報酬全然不同，不能僅偏重於以被告提供一
    個帳戶即可獲得5千元，即認為這是異常資訊，並認為被告
    亦可發覺可疑，猶圖為不法利益而提供帳戶。再者，依被告
    提出之資料，並無法知道一本帳戶補貼5千元之使用期限或
    是減免之稅款為何，倘對方公司使用帳戶10年，該補貼款是
    否不成比例，猶可認為是簡易賺錢方法，似有疑問。故被告
    有無不法認識，仍應以整體證據資料所顯示被告當下之心態
    來認定，不能僅賴所謂「常情」一概而論。
　㈥被告與對方之LINE對話紀錄中，被告雖然曾經向對方表示「
    可以一手交簿子一手交貨嗎」（見警二卷第115頁）。然觀
    之卷內LINE對話紀錄，被告向對方為上開表示後，對方說「
    公司收到你的帳戶後，我會找你當面簽署一份合約書，簽署
    好了，把你的補助金先現金給你，然後把你的手工材料和帳
    戶再退還給你；我先把合約書傳給你多了解OK嗎」、「是這
    樣的，你把帳戶寄到我們公司，公司收到你的帳戶後我會過
    去找你當面簽一份合約書，簽署好了把你的手工材料和帳戶
    退還給你」（見警二卷第115頁；原審卷第59頁）。可知對
    方一再表示需先收到被告之帳戶以供審核，才會交付手工材
    料，則被告非無可能是為了要早日取得手工材料製作，才會
    提出該提議希望能馬上受審核並取得貨物，以被告係說「一
    手交簿子、一手交貨」而非「一手交簿子，一手交補助款」
    ，足徵被告主觀重點係想要取得工作以勞力獲得報酬，而非
    急於獲得補助現金。此觀被告於原審審理時供稱：「一手交
    簿子，一手交貨我的回答是比較安心，想說能交手工材料我
    都覺得OK」等語即可得知（見原審卷第198頁），自不能以
    上開句子認為被告當下已覺得對方提供帳戶之目的可疑，猶
    貪圖利益而交付上開帳戶資料。
  ㈦被告於109年9月7日接到銀行人員來電，告知有帳戶異常，其
    去查詢後才發覺其上開帳戶已遭列為警示帳戶，其並在同日
    前往報案，業據被告供承在卷（見警二卷第9頁）。又被告
    於原審審理時供稱：「我一開始接觸臉書PO文是張惠筑，警
    卷第11頁是因為當時我已經知道我被詐騙了，事後我才找到
    這個人，所以我質問他」等語（見原審卷第196、197頁）。
    依卷內臉書訊息，被告向該名「張惠筑」之人表示「是妳的
    成員拿的」、「妳在臉書PO的職缺。美涵聯繫不上」、「妳
    不是她們的一員嘛!」、「妳不知道她們是詐騙集團嗎?」（
    見警二卷第110頁），可知被告事後就遭以工作之不實說法
    騙取帳戶乙情，感到生氣憤怒，並進而質問臉書PO文者，依
    此反應，更難認定被告不在乎他人隨意使用其帳戶做為詐欺
    或洗錢工具，而具未必故意。
  ㈧被告為高職畢業，數年前曾從事家庭代工工作，當時並無需
    交付帳戶資料，之後被告也從事相當多工作，獲得薪水僅需
    轉帳，並無需要帳戶資料，此固據被告供承在卷（見原審卷
    第183頁）。然現今社會工作的種類繁多，因應民眾日異更
    新之生活模式而相應所生之工作內容、進行模式已不如以往
    ，被告雖有一定教育程度，但工作經驗多屬事務性、單純作
    業之勞力工作，對社會各種工作實際進行的模式是否全然可
    以知悉並掌握正確資訊，不無疑問。且卷內所能看出的是被
    告應徵之公司，係要以被告帳戶先購買材料再拿材料給被告
    並退還帳戶資料，此涉及公司財產取得及產品是否可順利給
    可信之人製作等重要事項，是當對方表示帳戶係要先審核才
    能給材料，以被告之認知極可能是符合被告之邏輯及判斷。
    被告並非長期都是專精某種工作、熟稔於某種事務之流程大
    小細節，遇到相同該事務可以輕易利用其經驗判斷合理與否
    ，被告本件係遇到不同的工作、不同的工作資訊，難僅以被
    告以往經驗，未予細究差別，遽採為不利於被告之認定。
  ㈨綜上所述，依卷內事證，不能夠排除被告是受騙而交付帳戶
    資料，難確認其具有幫助詐欺取財及洗錢罪（或幫助洗錢）
    之不確定故意。本案檢察官所舉證據方法，尚不足以證明被
    告有洗錢（或幫助洗錢）及幫助詐欺取財之犯行。是檢察官
    所舉證據，其為訴訟上之證明，尚未至通常一般之人均不致
    有所懷疑，而得確信其為真實之程度，亦不足以使本院對被
    告犯罪產生必然如此之合理心證，則基於無罪推定及罪證有
    疑、利於被告之原則，自應為被告無罪之諭知，以示審慎。
六、原審以被告犯罪不能證明而為其無罪之諭知，本院核其認事
    用法並無違誤。檢察官上訴意旨以被告縱因「被騙」而交付
    本案的帳戶相關資料於詐騙集團，然以被告本身的智識程度
    、工作與過往生活經驗、對帳戶資料重要性的認知、與對方
    互動過程中曾流露出的質疑等情，均可證其當時主觀上是有
    預見「這個對方要求交付帳戶的動作」，其實顯悖於她過往
    的生活與工作經驗，而且她也認知到該行為是有風險的，然
    被告仍選擇將帳戶以寄出（且一次寄出2本，都是自承沒在
    使用的帳戶）的方式提供對方，則被告於寄出帳戶時，主觀
    上「對自身利益（找工作、獲得提供帳戶的補助金）的考量
    ，遠高於其所擔心的風險（帳戶被陌生人持用後可能被利用
    而損及他人財產法益）是否實現」，即有容任、漠不在乎該
    風險實現之幫助詐欺、洗錢（或幫助洗錢）犯意等語，指摘
    原審判決不當。然查，本件依檢察官所提出之證據資料，均
    無法認定被告具有幫助詐欺取財及洗錢罪（或幫助洗錢）之
    不確定故意，已如前述，而檢察官上訴意旨所舉之理由，並
    未提出其他足以證明被告犯罪之新證據供本院調查，僅係就
    原審依職權為證據取捨及心證形成之事項，再為爭執，是認
    檢察官前開上訴意旨，核無理由，應予駁回。
據上論結，應依刑事訴訟法第368條，判決如主文。
本案經檢察官周盟翔提起公訴，檢察官吳梓榕提起上訴，檢察官
葉耿旭到庭執行職務。
中　　華　　民　　國　　110 　年　　12　　月　　30　　日
                  刑事第三庭    審判長法　官  陳連發
                                      法　官  洪榮家
                                      法　官  何秀燕
以上正本證明與原本無異。
檢察官如不服本判決應於收受本判決後20日內向本院提出上訴書
，其未敘述上訴理由者並得於提起上訴後20日內向本院補提理由
書。（但應受刑事妥速審判法第9 條規定之限制）。
本件被告不得上訴。
　　　　　　　　　　　　　　　　　　　書記官  翁心欣
中　　華　　民　　國　　110 　年　　12　　月　　30　　日
附錄法條：
刑事妥速審判法第九條：
除前條情形外，第二審法院維持第一審所為無罪判決，提起上訴
之理由，以下列事項為限：
一判決所適用之法令牴觸憲法。
二判決違背司法院解釋。
三判決違背判例。
刑事訴訟法第三百七十七條至第三百七十九條、第三百九十三條
第一款之規定，於前項案件之審理，不適用之。

附表：
編號 被害人 詐騙時間（民國）、方式 匯款時間（民國）、地點及方式 匯款額 （新臺幣） 人頭帳戶 1 張 玉 英（提出告 訴） 詐騙集團成員於109年8月29日某時許，撥打電話予告訴人張玉英，佯稱：為告訴人朋友臨時需要金錢花用云云，致其陷於錯誤而匯款。 於109年9月1日10時7分許，在雲林縣○○鎮○○○00號華南商業銀行○○分行，以臨櫃匯款方式。 15萬元 上開被告陽信銀行帳戶 2 黃 柏 翰（提出告 訴） 詐騙集團成員於109年9月2日前某時許，在 旋轉拍賣APP上刊登販賣相 機 的廣告，致告訴人黃柏翰陷於錯誤而下單訂購匯款。 於109年9月2日14時5分許，在宜蘭縣○○鄉○○村○○○○○○巷0號居所，操作網路銀 行轉帳方式。 1萬5,000元 上開被告陽信銀行帳戶 3 王 美 葉（提出告 訴） 詐騙集團成員於109年8月31日9時20分 許，撥打電話予告訴人王美葉，佯稱：為告訴人朋友美惠因有困難需要借錢周轉云云，致其陷於錯誤而匯款。 於109年9月3日10時27分許，在臺中市○○區○○○000號清泉崗郵局，以臨櫃匯款方式。 3萬元 上開被告玉山銀行帳戶 4 高 瑞 蓮（提出告 訴） 詐騙集團成員於109年9月2日17時許，撥打電話予告訴人高瑞蓮，佯稱：為告訴人姪子裕凱因與朋友合夥投資缺錢云云，致其陷於錯誤而匯款。 於109年9月3日12時25分許，在臺北市○○區○○○00號第一商業銀行木柵分行，操作銀行自動櫃員機 轉帳方式。 3萬元 上開被告玉山銀行帳戶 5 蔡 秀 月（提出告訴） 詐騙集團成員於109年9月2日15時許，撥打電話予告訴人 蔡秀月，佯稱 ：為告訴人朋友阿惠向其借錢云云，致告訴人陷於錯誤而匯款。 於109年9月3日12時49分許，在臺中市○○區○○○000號沙鹿郵局，以臨櫃 匯款方式。 3萬元 上開被告玉山銀行帳戶 

【卷目索引】
⒈臺南市政府警察局永康分局南市警永偵字第1090503400號卷，
  即警一卷 
⒉臺南市政府警察局永康分局南市警永偵字第1090479395號卷，
  即警二卷 
⒊109年度偵字第18862號卷，即偵卷 
⒋原審109年度金訴字第315號卷，即原審卷 
⒌本院110年度金上訴字第1054號卷，即本院卷